# 如何认定资产在建造过程中是否占用了专门借款?

提问人：laigeng 时间：2011-11-12 14:16:16
资产在建造过程中是否占用了专门借款在实务中很难区分,有哪些证据可以认为是资产在建造过程中占用了一般借款?

回答人：chenyiwei
回复 laigeng 的帖子
这在IFRS下，也承认是个难题，主观性很强。
目前把握的口径是从严，即需要董事会的专门认定，同时有当时借款的内部决策、资金的专户存储和专款专用、实际资金流向的客观证据等支持。
《证监会关于做好与新会计准则相关财务会计信息披露工作的通知》（证监发[2006]136号）规定：“上市公司应根据其业务情况和资金实际使用情况，谨慎确定借款费用资本化的资产范围。对于涉及一般借款的借款费用资本化，应由公司董事会审查并做出决议。上市公司应按照财务会计信息披露规范的要求，在财务报表附注中充分披露借款费用资本化的范围、期间以及金额，不得将不符合资本化条件的借款费用予以资本化。”